臺灣高等法院高雄分院刑事裁定　　　　100年度侵聲再字第4號
聲請人即
受判決人　　孫樹傑
上列聲請人因妨害性自主案件，對本院99年度上訴字第845 號中
華民國100 年2 月25日確定判決（起訴案號：臺灣高雄地方法院
檢察署98年偵字第24824 號），聲請再審，本院裁定如下：
    主  文
再審之聲請駁回。
    理  由
一、聲請意旨略以：(一)、聲請人孫樹傑與Ａ女以新台幣（下同）
    一萬元為性交易之價碼，Ａ女係受聲請人之哥哥教唆才提出
    告訴。聲請人之哥哥騙Ａ女，若對聲請人提出性侵害告訴，
    可獲鉅額賠償及和解金。聲請人之哥哥為爭財產，不顧聲請
    人生死。聲請人於五年前被高院誤判8 年時，聲請人依哥哥
    提議到大陸散心，當時聲請人有請法扶基金會上訴最高法院
    ，但在大陸沒錢，哥哥又推託不幫助，聲請人只好向雜貨店
    賒欠食物充飢，哥哥卻將共有之房產騙不識字之母親偷偷向
    銀行貸款，且故意不寄錢給聲請人。後來經綽號鬍鬚之人寄
    機票錢，聲請人才能返台。但返家後，竟發現家中有一疊千
    元大鈔及福建、台灣之來回機票，可知聲請人哥哥不顧親情
    ，欲置聲請人於死地，且見哥哥教唆Ａ女提告。鬍鬚的手機
    為0000000000。(二)、Ａ女在法庭所述都是在演戲，欲陷害聲
    請人，實際上Ａ女身材壯碩，聲請人豈能以恐嚇方式制服Ａ
    女，Ａ女又豈會全無反抗。又按摩棒也是經Ａ女同意才使用
    ，該按摩棒之電池只有二分鐘，為情趣用品，根本不可能是
    傷害Ａ女之器具，又豈能讓Ａ女疼痛，此由Ａ女傷單應可知
    之。按摩棒是在Ａ女睡醒後使用，反而是Ａ女友人陳滿慶有
    傷害、恐嚇聲請人拿出三萬元，此有婦幼醫院之驗傷單可佐
    ，且鄰居商義阿見狀有勸陳滿慶慢慢講，陳滿慶竟拿走1600
    元。(三)、於審理中竟以聲請人有暴力傾向及精神病而被收押
    ，哥哥配合龍華派出所員警硬拗，將聲請人送凱旋醫院，員
    警為績效故入聲請人於罪。(四)、聲請人登報僱外勞，是應老
    闆所託照顧其幼子女，聲請人請求傳老闆出庭，老闆電話我
    放在家中二樓，可請母親找，電話0000000 。Ａ女有同意照
    顧老闆子女，Ａ女覺得衣服不體面，聲請人還騎車載Ａ女去
    買衣服，因Ａ女胸部靠在聲請人背部，聲請人才敢開口性交
    易。以前聲請人也遇過仙人跳，另案有錄音存證。(五)、聲請
    人與Ａ女係性交易，聲請人性能力不足，Ａ女願試，但不到
    十分鐘，聲請人覺得與Ａ女性愛沒意思，Ａ女不讓聲請人摸
    胸部，也不脫衣，聲請人就向Ａ女表示不做了，並給1500元
    ，請Ａ女到二樓陪聲請人母親，但Ａ女拒絕。若聲請人不是
    真心，何必送Ａ女衣服、食物。聲請人自己日子苦，花費近
    ４千元，Ａ應該知足。Ａ女及陳滿慶不應提高價碼為三萬元
    。(六)、聲請人賺的錢都交給母親，但母親愛賭，聲請人加以
    制止，母親卻趁聲請人睡覺時燒炭，聲請人報警，員警卻未
    糾正母親錯誤，致母親變本加厲，兄長又侵占車、房，龍華
    派出所又強將聲請人送凱旋醫院。聲請人所欠卡債，就是為
    母親揹債，手機也是給哥哥用，致聲請人信用不良。聲請人
    確有一萬元放在母親處。(七)、Ａ女可能是認為聲請人其貌不
    揚，若Ａ女能熱情，聲請人願將車子給Ａ女。最高法院駁回
    上訴，可能是同情Ａ女，但Ａ女保鏢很多。難道以後，聲請
    人與女子性愛得簽保證書或錄音嗎。(八)、聲請人未到龍華派
    出所錄制，為何判決中有不實之記載。又二審時作證稱陳滿
    慶打聲請人一拳，與聲請人之驗傷單不符。(九)、Ａ女及陳滿
    慶在高額和解金之利誘下誣告聲請人，驗傷單與事實不符。
    聲請人哥哥配合龍華派出所將聲請人送凱旋醫院妨害聲請人
    自由，故入聲請人於罪，聲請人並無暴力傾向，父親有遺產
    ，二審時哥哥已坦承有爭產。並於100 年他字第2424 號100
    年3 月30日庭訊時坦承慫恿，狡稱沒利誘，哥哥誆稱二作證
    為實話，卻矛盾不敢測謊。(十)、一、二審判決均有錯。採用
    Ａ女矛盾不一自白；採用龍華派出所造文之不實證據收押；
    二審判決採用Ａ女、聲請人之哥哥孫樹榮等說詞，均違背法
    令。(十一)、鄰居商義阿先生是龍華派出所線民，商義阿84年配
    合龍華派出所誣指聲請人，提報聲請人為流氓，由此可知Ａ
    女身分，難怪Ａ愛配合哥哥侵占遺產，誣陷聲請人，聲請人
    哥哥孫樹榮在二審作證說其有聽到不要、不要；現在沒有爭
    產、陳滿慶打聲請人一拳等語，均為偽證，聲請人的哥哥在
    二審還說叫你不要叫我出來，你偏要叫我來。實際上是辯護
    人要傳，不是聲請人要傳哥哥。又聲請人若有性侵何以會提
    供手機借Ａ女打及留下按摩棒，為此聲請再審（詳如卷附之
    各該聲請狀）。
二、台灣高雄地方法院99年訴字第199 號判決以聲請人即被告孫
    樹傑以強暴脅迫而性交，累犯，判處有期徒刑8 年，經本院
    本院99年上訴845 號判決駁回上訴，再經最高法院100 年台
    上字第1864號判決於100 年4 月21日駁回上訴確定，核先敘
    明。
三、按：
１、法院認為無再審理由者，應以裁定駁回之。經前項裁定後，
    不得更以同一原因聲請再審，刑事訴訟法第434 條定有明文
    。次按因發見確實之新證據，足認受有罪判決之人應受無罪
    之判決者，得聲請再審，固為刑事訴訟法第420 條第1 項第
    6 款所明定。惟所謂發見新證據，係指該證據當時已經存在
    ，為法院及當事人所不及知，不及調查斟酌，至其後始行發
    見，且就證據本身形式上觀察，固不以絕對不須經過調查程
    序為條件，但必須顯然可認為足以動搖原有罪確定判決，而
    為受判決人無罪、免訴、免刑或輕於原判決所認罪名之判決
    者為限。此受理聲請再審之最後事實審法院，應就聲請再審
    理由之所謂「新證據」，是否具備事實審判決前已經存在，
    為法院、當事人所不知，事後方行發見之「嶄新性」，及顯
    然可認足以動搖原有罪確定判決，應為無罪、免訴、免刑或
    輕於原判決罪名之「顯然性」二要件，加以審查，為判斷應
    否准予開始再審之準據；有最高法院85年台抗字第308 號、
    78年台抗字第145 號裁定及77年台上字第55號判決可資參照
    。
２、又依刑事訴訟法第420 條第2 項規定，依同條例第1 項第1
    至3 款及第5 款規定「原判決所憑之證物已證明其為偽造或
    變造者」、「原判決所憑之證言、鑑定或通譯已證明其為虛
    偽者」、「受有罪判決之人，已證明其係被誣告者。」、「
    參與原判決或前審判決或判決前所行調查之法官，或參與偵
    查或起訴之檢察官，因該案件犯職務上之罪已經證明者，或
    因該案件違法失職已受懲戒處分，足以影響原判決者。」，
    聲請再審，上開各款之證明，以經判決確定，或其刑事訴訟
    不能開始或續行非因證據不足者為限，方得聲請再審。
四、經查，聲請人主張上開上開一之(一)至(十一)各情，顯與刑事訴訟
    法第420 條第1 項第4 款無涉。又聲請人僅提出本案審裁判
    書，而未提出其他刑事訴訟法第420 條第1 項第1 至4 款及
    第6 款事由之證明。況且，經本院查詢結果，A 女、聲請人
    之哥哥孫樹榮、陳滿慶均未因涉嫌於本件性侵案件誣告、偽
    證等罪而經起訴或判決，甚至聲請人告孫樹榮偽證，亦經台
    灣高雄地方法院檢察署以100 年偵字第11066 號不起訴處分
    。又聲請人所主張上開各情，更非事實審判決前已經存在，
    為法院、當事人所不知，事後方行發見之情形；更無從由形
    式觀察，遽認被告未販賣毒品而足以動搖原有罪確定判決，
    自與刑事訴訟法第420 條第1 項第6 款規定新證據之要件未
    合。是本次聲請再審主張之事由，難認與刑事訴訟法第420
    條第1 項第1 至4 、6 款情形相合，自應認與再審之要件不
    合。稽諸前開說明，本次再審聲請，非法所許，應予駁回。
五、據上論結，依刑事訴訟法第434 條第1 項，裁定如主文。
中    華    民    國    100     年    6     月  30    日
                  刑事第一庭    審判長法  官  周賢銳
                                      法  官  施柏宏
                                      法  官  洪碩垣
以上正本證明與原本無異。
如不服本裁定應於送達後5 日內向本院提出抗告狀。

中    華    民    國   100    年    6     月    30    日
                                      書記官  林家煜